【裁判字號】    96,中交簡上,10
【裁判日期】    970110
【裁判案由】    公共危險
【裁判全文】
臺灣臺中地方法院刑事判決          96年度中交簡上字第10號
公  訴  人  臺灣臺中地方法院檢察署檢察官
上  訴  人
即  被  告  乙○○
上列上訴人因公共危險案件，不服本院臺中簡易庭中華民國95年
11月22日95年度中交簡字第2101號第一審刑事簡易判決（起訴案
號：95年度偵字第16911 號），提起上訴，本院管轄之第二審合
議庭判決如下︰
    主  文
原判決撤銷。
乙○○服用酒類，不能安全駕駛動力交通工具而駕駛，處有期徒
刑肆月，如易科罰金，以新臺幣壹仟元折算壹日；減為有期徒刑
貳月，如易科罰金，以新臺幣壹仟元折算壹日。
    犯罪事實
一、乙○○於民國95年7月23日凌晨3時許，在臺中市○○路與興
    安路口之五燈獎卡拉OK店，飲用高粱酒已達不能安全駕駛汽
    車等動力交通工具之程度，詎仍駕駛車牌號碼1963-PW 號自
    小客車搭載友人丙○○行駛於道路上。嗣於同日3 時34分許
    ，乙○○行經臺中市○○路與青島路口時，因未按號誌行駛
    為警攔查，員警發現其酒氣濃厚，便對其施以呼氣酒精濃度
    測試，測得其酒後吐氣所含酒精成份每公升達0.56毫克。
二、案經臺中市警察局刑警大隊報告臺灣臺中地方法院檢察署檢
    察官聲請簡易判決處刑。
    理    由
壹、程序部分：
    按被告以外之人於審判外向法官所為之陳述，得為證據，刑
    事訴訟法第159 條之1第1項定有明文。立法理由係認被告以
    外之人（包括證人、鑑定人、告訴人、被害人及共同被告等
    ）之陳述係在法官面前為之，因其任意陳述之信用性已受確
    定保障之情況下所為，自得作為證據。不問係其他刑事案件
    之羈押訊問期日、勘驗期日、準備程序期日、審理期日或民
    事事件、行政訴訟程序，凡係在普通法院法官（軍事法官、
    外國法官不與之）面前所為之陳述，均具有證據能力。本件
    證人阮嘉俊（員警）及丙○○於臺灣嘉義地方法院95年度交
    聲字第186 號聲明異議事件調查時向法官所為之供述，在其
    等任意陳述之信用性無疑之情況下，其證述依法自具有證據
    能力。
貳：實體部分：
一、訊據被告乙○○固坦承於前揭時、地，駕車搭載丙○○遭警
    攔查之事實，惟矢口否認有何觸犯公共危險罪之犯行，辯稱
    ：伊當日確未喝酒，當時員警以酒測器檢測4 次，數據均是
    零，直到第五次才能判讀正確數據，非有吹氣量不足之情形
    ，員警所使用之酒測器顯有瑕疵，伊係遭員警誣陷；另證人
    丙○○係在該卡拉OK店上班之小姐，當時已酒醉，其在警詢
    之陳述是否虛偽，即有可疑云云。
二、經查，被告於前揭時地，駕駛車牌號碼1963-PW 自小客車，
    途經臺中市○○○○○路口經警攔查，並以酒測器測得其呼
    氣中酒精濃度達每公升0.56毫克等情，有酒精測試數值單列
    印資料在卷可參。被告固執前揭情詞辯解，惟查：
  (一)警員阮嘉俊（即本件舉發警員）於臺灣嘉義地方法院95年度
    交聲字第186號聲明異議事件調查時到庭結稱：95年7月23日
    凌晨3 點，原本我不在文心、青島路口，後來接獲同事甲○
    ○○○通知，帶酒測器到現場。若受測人有吹氣，但未飲酒
    ，儀器數值會顯示「０」；若氣量充足電腦會有辨識聲音。
    如氣量不夠，螢幕會顯示重測；氣量充足吹氣完成，才會跑
    出數值單，如氣量不夠，則要用強制列印，但準確性會有問
    題。本件是因被告吹氣量不夠，才測4 到5次。一口氣要吹5
    秒鐘才可判定等語甚詳（詳前開卷第40-41 頁）。嗣經本院
    以證人身分再度傳喚到庭作證，仍堅稱：被告當時不肯配合
    酒測，但伊有聞到被告身上之酒味，伊仍請被告配合，被告
    吹了4、5次，前幾次都氣量不足，無法分析顯示，第5 次吹
    氣量足了，顯示為0.56等語（本院96年11月30日審判筆錄第
    6 頁）。核與證人即員警李世全於本院審理時證稱：當天被
    告因未依號誌行駛而遭攔查，我發現被告身上有酒氣，才要
    求被告配合酒測，前四次因吹氣不合標準，第五次要求被告
    要吹氣3-5 秒，才達到標準，酒測結果不合格等情節亦相一
    致（本院96年12月27日審判筆錄第3-5 頁）。
  (二)又臺灣嘉義地方法院於被告聲明異議案件調查時，曾由法官
    當庭請被告對證人阮嘉俊員警攜帶到庭之酒測器吹氣，且進
    行勘驗，經勘驗結果：被告第一次吹氣，儀器螢幕顯示請重
    測，第二次吹氣，儀器螢幕顯示請重測，第三次吹氣，數值
    顯示「零」，酒測器並自動列印等情，有筆錄在卷可憑（前
    開卷第42頁）。
  (三)依上開員警阮嘉俊之證述及當庭勘驗結果可知，若受測人吹
    氣量不足時，儀器會顯示「請重測」，吹氣量充足，則會顯
    示數值 (未飲酒則顯示0)，不會因呼氣中未含酒精即無法測
    試，且列印數值需花費數分鐘。況被告於臺灣嘉義地方法院
    調查時自承：前4次沒數值跑出，當日5次吹氣相隔三秒鐘等
    語（同卷第48頁）。由此可見，被告受測前4 次，均因吹氣
    未達5 秒鐘，因而無法顯示數值，且機械未自動列印，此係
    因吹氣量不足所致，而非檢測器本身不準確或有何瑕疵。
  (四)參以警員執行公務時，本身即受有行政懲處責任監督，且其
    到庭結證，更係以刑事責任擔保其證言真實性。再者，警員
    阮嘉俊及李世全與被告毫不相識，自無怨隙。衡情，其證述
    應無設詞攀誣，或虛構違規事實，陷害被告之理。其所為證
    言，應可採信。此外，警員阮嘉俊於臺灣嘉義地方法院調查
    時，攜帶到庭之檢測器與被告受測時酒精數值列印單顯示之
    序號，均同係「041326D」 ，並經法官勘驗屬實，且該檢測
    器係於95年6月20日檢驗合格，檢定有效期限為1年，有警員
    阮嘉俊提出之經濟部標準檢驗局94年6 月30日第000-0000號
    呼氣酒精測試器檢定合格證書影本在卷可參（同卷第50頁）
    。則本件執勤警員，對被告進行酒精濃度測試時所使用呼氣
    酒精濃度測試器正確性及準確度，應值信賴。被告徒憑己見
    ，主觀臆測系爭檢測器正確性有疑云云，殊無可採。
  (五)另證人丙○○（即被告駕車所搭載友人）於臺灣嘉義地方法
    院調查時亦結稱：我是卡拉OK店公關小姐，95年7 月23日凌
    晨，有搭乘被告乙○○車子，因他說要送我回家；當晚被告
    在我們店消費，他是晚上8 時45分許到達店內，一開始我有
    陪他喝酒，我們對喝三杯小杯高粱酒加水，我沒實際去算被
    告喝多少，他們那桌是開1 瓶高梁，3至5人一起喝，人數我
    不確定。我搭乘被告車子時，有向他說，喝酒不要開車，我
    自己沒喝的很醉等語（同卷第43-46 頁）。參以被告當天前
    往卡拉OK店之消費有開立單據，單據上所載「小琪訂」係指
    被告打電話要證人代為訂桌（證人丙○○綽號小琪）、「 5
    」係代表當天消費的桌號、「正」是代表消費人數5 人、「
    58」代表58度的高梁酒，亦有證人丙○○提出之單據一紙在
    卷足參，由此可見，被告當天確實有在證人丙○○店內飲酒
    之事實。
  (六)又被告雖質疑證人丙○○酒後證詞不可信云云。惟證人丙○
    ○係於案發當日上午9 時43分許，始製作第一次警詢筆錄，
    距案發時凌晨3 時34分許，已有六小時，且證人丙○○於製
    作警詢筆錄時已表明清醒。觀諸其該次陳述，未見有任何因
    泥醉而不實，或難以採信之處。參以證人丙○○與被告無何
    仇隙，渠二人尚有消費往來關係。衡情，證人丙○○當無附
    和警員阮嘉俊，虛詞構陷被告之必要。是縱使摒棄證人丙○
    ○該次警詢筆錄，亦無礙本件事實認定。被告空言指稱證人
    丙○○警詢陳述已泥醉，然卻未提出任何證據，供本院調查
    ，所辯自難採信。
  (七)綜上所述，被告之辯解均不足採信，此外，復有刑法第 185
    條之3 案件查獲測試、觀察職務報告、呼氣酒精測試器檢定
    合格證書、舉發違反道路交通管理事件通知單、酒精測試單
    、職務報告書、台中市警察局96年2月5日中市警秘字第9600
    08967 號函、臺灣嘉義地院95年度交聲字第186號、200號聲
    明異議裁定、臺灣高等法院臺南分院96年交抗字第84號裁定
    、本院95年交他字第20號裁定各1 份在卷足參，本件事證明
    確，被告犯行洵堪認定。
三、核被告所為係犯刑法第185條之3公共危險罪。原審認被告犯
    行事證明確，予以論罪科刑，固非無見，然被告行為後，中
    華民國96年罪犯減刑條例業於96年7月16日施行，該條例第2
    條第1項規定：「犯罪在中華民國96年4月24日以前者，除本
    條例另有規定外，依下列規定減刑：三、有期徒刑、拘役或
    罰金，減其刑期或金額二分之一。」查被告犯罪之時間係95
    年7月23日，且並無該條例第3條規定不得減刑之情形，自應
    依該條例第2 條第1項第3款之規定減其刑期二分之一。原審
    未及就減刑部分予以審酌，容有未洽，被告之上訴雖無理由
    ，然原判決既未及依上開減刑條例為減刑之諭知，亦屬無可
    維持，應予以撤銷改判。爰審酌被告乙○○飲酒後，酒精濃
    度達每公升0.56毫克，於駕駛動力交通工具能力顯然不足之
    情形下，猶不顧自己及他人之安全，冒然駕車上路，犯罪所
    生危害非輕，且犯後否認犯罪，態度非佳等一切情狀，量處
    如主文所示之刑，並諭知易科罰金之折算標準，並依前開條
    例減其刑期1/2，同時諭知易科罰金之折算標準，
據上論斷，應依刑事訴訟法第455 條之1第1項、第3項、第369條
第1項前段、第364條、第299條第1項前段，刑法第185條之3、第
41條第1 項前段，刑法施行法第1條之1第1項、第2項後段，中華
民國96年罪犯減刑條例第2 條第1項第3款、第7條、第9條，判決
如主文。
中    華    民    國    97    年    1     月    10    日
                  刑事第六庭  審判長法官  洪俊誠
                                    法官  唐敏寶
                                    法官  高英賓
上正本證明與原本無異。
本件不得上訴。
                                  書記官  司立文
中    華    民    國    97    年    1     月    10    日
附錄本案論罪科刑法條全文：
中華民國刑法第185條之3
服用毒品、麻醉藥品、酒類或其他相類之物，不能安全駕駛動力
交通工具而駕駛者，處1年以下有期徒刑、拘役或3萬元以下罰金
。


司法院資訊處製作；財團法人民間司法改革基金會備份。
